【裁判字號】    99,聲,153
【裁判日期】    991029
【裁判案由】    停止執行
【裁判全文】
臺灣臺南地方法院民事裁定               99年度聲字第153號
聲  請  人  甲○○
相  對  人  乙○○
上列當事人間聲請停止執行事件，本院裁定如下：
    主  文
聲請人供擔保新臺幣伍拾肆萬玖仟參佰肆拾陸元後，本院九十九
年度司執字第六一四三七號執行事件之強制執行程序，於本院九
十九年度訴字第一四五三號債務人異議之訴事件判決確定或和解
、撤回前，應暫予停止。
      理    由
一、按有回復原狀之聲請，或提起再審或異議之訴，或對於和解
    為繼續審判之請求，或提起宣告調解無效之訴，撤銷調解之
    訴，或對於許可強制執行之裁定提起抗告時，法院因必要情
    形，或依聲請定相當並確實之擔保，得為停止強制執行之裁
    定，強制執行法第18條第2項定有明文 。又法院依強制執行
    法第18條第2項定擔保金額而准許停止強制執行之裁定者，
    該項擔保係備供債權人因停止執行所受損害之賠償，其數額
    應依標的物停止執行後，債權人未能即時受償或利用該標的
    物所受之損害額，或其因另供擔保強制執行所受之損害額定
    之，非以標的物之價值或其債權額為依據（最高法院91年度
    台抗字第429號、92年度台抗第480號裁定意旨參照）。
二、本件聲請意旨略以：相對人與聲請人間，因請求清償債務事
    件，相對人聲請查封聲請人所有之不動產，並定期拍賣（本
    院99年度司執字第61437號）。惟聲請人業已向本院提起債
    務人異議之訴，倘系爭強制執行程序繼續進行拍賣，聲請人
    勢將受難以回復原狀之損害，為此依強制執行法第18條第2
    項規定，聲請裁定停止本院99年度司執字第61437號強制執
    行事件之強制執行程序等語。
三、經查：
  (一)聲請人上開主張之事實，業據提出本院99年度訴字第1453號
    債務人異議之訴起訴狀繕本1紙為證，並經本院依職權調取
    本院99年度司執字第61437號清償債務強制執行事件、99年
    度訴字第1453號債務人異議之訴等卷宗核閱無訛，聲請人聲
    請供擔保停止執行，於法核無不合，應予准許。
  (二)本院審酌本院99年度司執字第61437號清償債務強制執行事
    件，相對人係以本院89年度重訴字第31號、臺灣高等法院臺
    南分院90年度上字第252號暨最高法院94年度台上字第1275
    號確定判決為執行名義，聲請執行金額為新臺幣（下同）2,
    535,445元，則相對人因停止執行所受之損害，自為相對人
    遲延收取期間內，依債權數額所計算法定利息之損失，而前
    開債務人異議之訴之訴訟程序，其訴訟標的金額已逾150萬
    元，為得上訴三審案件，並應適用民事通常程序，再審酌本
    案訴訟至三審終結之期間推定為4年4個月（參照各級法院辦
    案期限實施要點規定，民事通常程序第一、二、三審通常程
    序審判案件之期限分別為1年4個月、2年、1年），依此計算
    ，則相對人因停止強制執行未能即時受償之可能損失金額即
    為549,346元（計算式：2,535,4455%（4＋4/12）＝549
    ,346，角以下四捨五入）。爰依首揭規定及說明，核定聲請
    人應供擔保之金額即為相對人因停止強制執行可能遭受之上
    開損害金額。
四、依強制執行法第18條第2項，裁定如主文。
中    華    民    國    99    年    10    月    29    日
                  民事第三庭  法  官  洪碧雀
以上正本係照原本作成。
如不服本裁定應於送達後10日內向本院提出抗告狀，並繳納抗告
費新臺幣1,000元。
中    華    民    國    99    年    10    月    29    日
                              書記官  黃稜鈞

司法院資訊處製作；財團法人民間司法改革基金會備份。
